---
title: "Presentaci칩n de An치lisis de Datos"
subtitle: "An치lisis de [Tema del Proyecto]"
author: "Tu Nombre"
date: "`r Sys.Date()`"
output: 
  ioslides_presentation:
    widescreen: true
    transition: faster
    theme: flatly
    css: custom.css
---

```{r setup, include=FALSE}
knitr::opts_chunk$set(
  echo = FALSE,
  warning = FALSE,
  message = FALSE,
  fig.width = 10,
  fig.height = 6,
  fig.align = "center"
)

# Cargar librer칤as
library(tidyverse)
library(ggplot2)
library(plotly)
library(knitr)
library(DT)

# Cargar datos
datos <- read.csv("../datasets/[nombre_dataset].csv")
```

# Introducci칩n {.smaller}

## Objetivo del An치lisis

- **Problema a resolver:** [Describir el problema]
- **Objetivos espec칤ficos:** 
  - [Objetivo 1]
  - [Objetivo 2]
  - [Objetivo 3]
- **Metodolog칤a:** An치lisis exploratorio de datos con R

## Contexto

- **Dataset:** [Nombre del dataset]
- **Per칤odo:** [Fechas o per칤odo]
- **Fuente:** [Origen de los datos]
- **Tama침o:** `r nrow(datos)` observaciones, `r ncol(datos)` variables

---

# Metodolog칤a {.smaller}

## Enfoque del An치lisis

1. **Exploraci칩n inicial** de los datos
2. **Limpieza y preparaci칩n** de datos
3. **An치lisis estad칤stico** descriptivo
4. **Visualizaci칩n** de resultados
5. **Interpretaci칩n** y conclusiones

## Herramientas Utilizadas

- **R** para an치lisis estad칤stico
- **Tidyverse** para manipulaci칩n de datos
- **ggplot2** para visualizaciones
- **R Markdown** para reportes

---

# Exploraci칩n de Datos {.smaller}

## Estructura del Dataset

```{r estructura-datos}
# Informaci칩n b치sica del dataset
info_tabla <- data.frame(
  "M칠trica" = c("Filas", "Columnas", "Variables Num칠ricas", "Variables Categ칩ricas"),
  "Valor" = c(
    nrow(datos),
    ncol(datos),
    sum(sapply(datos, is.numeric)),
    sum(sapply(datos, function(x) is.factor(x) || is.character(x)))
  )
)

kable(info_tabla, caption = "Informaci칩n General del Dataset")
```

## Primeras Observaciones

```{r primeras-observaciones}
# Mostrar primeras filas
kable(head(datos, 5), caption = "Primeras 5 observaciones")
```

---

# An치lisis Descriptivo {.smaller}

## Variables Num칠ricas

```{r estadisticas-numericas}
numericas <- datos[sapply(datos, is.numeric)]

if(ncol(numericas) > 0) {
  kable(summary(numericas), caption = "Estad칤sticas Descriptivas")
} else {
  cat("No hay variables num칠ricas en el dataset.")
}
```

## Distribuci칩n de Variables

```{r distribucion, fig.height=6}
if(ncol(numericas) > 0) {
  # Tomar las primeras 4 variables num칠ricas
  vars_mostrar <- head(names(numericas), 4)
  
  datos_long <- datos %>%
    select(all_of(vars_mostrar)) %>%
    pivot_longer(everything(), names_to = "Variable", values_to = "Valor")
  
  ggplot(datos_long, aes(x = Valor)) +
    geom_histogram(bins = 20, fill = "steelblue", alpha = 0.7) +
    facet_wrap(~Variable, scales = "free") +
    labs(title = "Distribuci칩n de Variables Num칠ricas",
         x = "Valor", y = "Frecuencia") +
    theme_minimal()
}
```

---

# An치lisis de Categor칤as {.smaller}

## Variables Categ칩ricas

```{r categorias}
categoricas <- datos[sapply(datos, function(x) is.factor(x) || is.character(x))]

if(ncol(categoricas) > 0) {
  # Mostrar distribuci칩n de la primera variable categ칩rica
  primera_cat <- names(categoricas)[1]
  
  tabla_dist <- table(datos[[primera_cat]], useNA = "ifany")
  tabla_prop <- prop.table(tabla_dist) * 100
  
  tabla_resumen <- data.frame(
    Categor칤a = names(tabla_dist),
    Frecuencia = as.numeric(tabla_dist),
    Porcentaje = round(as.numeric(tabla_prop), 1)
  )
  
  kable(tabla_resumen, caption = paste("Distribuci칩n de", primera_cat))
}
```

## Visualizaci칩n de Categor칤as

```{r grafico-categorias, fig.height=6}
if(ncol(categoricas) > 0) {
  primera_cat <- names(categoricas)[1]
  
  ggplot(datos, aes_string(x = primera_cat)) +
    geom_bar(fill = "lightcoral", alpha = 0.7) +
    labs(title = paste("Distribuci칩n de", primera_cat),
         x = primera_cat, y = "Frecuencia") +
    theme_minimal() +
    theme(axis.text.x = element_text(angle = 45, hjust = 1))
}
```

---

# An치lisis de Correlaciones {.smaller}

## Matriz de Correlaciones

```{r correlaciones}
numericas <- datos[sapply(datos, is.numeric)]

if(ncol(numericas) >= 2) {
  cor_matrix <- cor(numericas, use = "complete.obs")
  
  # Crear tabla de correlaciones m치s fuertes
  cor_df <- expand.grid(Var1 = rownames(cor_matrix), Var2 = colnames(cor_matrix))
  cor_df$Correlacion <- as.vector(cor_matrix)
  cor_df <- cor_df[cor_df$Var1 != cor_df$Var2, ]
  cor_df <- cor_df[order(abs(cor_df$Correlacion), decreasing = TRUE), ]
  
  kable(head(cor_df, 5), 
        caption = "Top 5 Correlaciones M치s Fuertes",
        digits = 3)
}
```

## Heatmap de Correlaciones

```{r heatmap, fig.height=6}
if(ncol(numericas) >= 2) {
  library(reshape2)
  
  cor_melted <- melt(cor_matrix)
  
  ggplot(cor_melted, aes(Var1, Var2, fill = value)) +
    geom_tile() +
    scale_fill_gradient2(low = "blue", high = "red", mid = "white", 
                        midpoint = 0, limit = c(-1,1)) +
    theme_minimal() +
    theme(axis.text.x = element_text(angle = 45, vjust = 1, size = 8),
          axis.text.y = element_text(size = 8)) +
    labs(title = "Matriz de Correlaciones", x = "", y = "") +
    coord_fixed()
}
```

---

# An치lisis Temporal {.smaller}

## Tendencias en el Tiempo

```{r tendencias, fig.height=6}
# An치lisis temporal si hay variable de fecha
if("fecha" %in% names(datos)) {
  datos %>%
    group_by(fecha) %>%
    summarise(total = sum(ventas, na.rm = TRUE)) %>%
    ggplot(aes(x = as.Date(fecha), y = total)) +
    geom_line(color = "steelblue", size = 1.5) +
    geom_point(color = "red", size = 2) +
    labs(title = "Tendencia Temporal",
         x = "Fecha", y = "Total") +
    theme_minimal()
} else {
  # Gr치fico alternativo
  ggplot(datos, aes(x = factor(1))) +
    geom_bar(fill = "green", alpha = 0.7) +
    labs(title = "Distribuci칩n General", x = "", y = "Frecuencia") +
    theme_minimal()
}
```

---

# Hallazgos Principales {.smaller}

## Resultados Clave

### 游늵 **Hallazgo 1**
- [Descripci칩n del hallazgo]
- **Impacto:** [Explicar la importancia]

### 游늳 **Hallazgo 2**
- [Descripci칩n del hallazgo]
- **Implicaciones:** [Explicar las consecuencias]

### 游댌 **Hallazgo 3**
- [Descripci칩n del hallazgo]
- **Relevancia:** [Explicar por qu칠 es importante]

---

# Conclusiones {.smaller}

## Resumen Ejecutivo

1. **Objetivo cumplido:** [Evaluar si se cumpli칩 el objetivo]
2. **Insights principales:** [Resumir los hallazgos m치s importantes]
3. **Limitaciones:** [Mencionar limitaciones del an치lisis]

## Pr칩ximos Pasos

- [ ] [Acci칩n recomendada 1]
- [ ] [Acci칩n recomendada 2]
- [ ] [Acci칩n recomendada 3]

---

# Preguntas y Discusi칩n {.smaller}

## Contacto

**Autor:** [Tu Nombre]  
**Email:** [tu.email@ejemplo.com]  
**Fecha:** `r Sys.Date()`

## Recursos Adicionales

- [Enlace a c칩digo completo]
- [Enlace a dataset]
- [Referencias utilizadas]

---

# Ap칠ndice {.smaller}

## Detalles T칠cnicos

```{r info-tecnica}
# Informaci칩n t칠cnica del an치lisis
cat("Versi칩n de R:", R.version.string, "\n")
cat("Paquetes utilizados: tidyverse, ggplot2, plotly\n")
cat("Fecha de an치lisis:", Sys.Date(), "\n")
cat("Tiempo de procesamiento:", Sys.time(), "\n")
```

## C칩digo de Reproducci칩n

```{r codigo-reproduccion, eval=FALSE}
# C칩digo para reproducir el an치lisis
# datos <- read.csv("../datasets/[nombre_dataset].csv")
# library(tidyverse)
# library(ggplot2)
# [Resto del c칩digo...]
```
